Inventaris van het archief van de Directie Analyse en Onderzoek van het Ministerie van Sociale Zaken en Werkgelegenheid, (1976) 1994-2001 (2002)
Nationaal Archief, Den Haag
- Stukken betreffende bijzondere onderwerpen, B
  - Taakuitvoering, B.2
    - Sociale Verzekeringen, B.2.4
      - Algemeen, B.2.4.1
        - Stukken betreffende het informeren van de minister en staatssecretaris met betrekking tot de voortgangsrapportages Sociale Zekerheid, 1995-1999; 740-743; 3 pakken en 1 omslag
          - Voortgangsrapportages Sociale Zekerheid-MEV (Macro Economische Verkenning) ten behoeve van de behandeling in de Tweede Kamer over de jaren 1996 - 1999 1996-1999, 743; pak
        - Stukken betreffende het vaststellen van regels ten aanzien van de Regeling vaststelling premiepercentages werknemersverzekeringen en volksverzekeringen, met Kamervragen, 1995-1999; 744; pak
          066.3-0184-01 Minister van Sociale Zaken en Werkgelegenheid
        - Stukken betreffende het informeren van de minister en staatssecretaris inzake het probleem van premiederving Ziekenfondswet als gevolg van enkele SZW-beleidsmaatregelen betreft de financieringskant van de Ziekenfondswet, 1995-2001; 745; omslag
          Bevat tevens Rapport uitgaven en financiering Ziekenfondswet en Algemene Wet Bijzondere Ziektekosten (AWBZ) 2000-2001
        - Stukken betreffende het informeren van de staatssecretaris en minister met betrekking tot de macrokostenstijging en de relatieve verschillen tussen de uitvoeringsorganisaties inzake de uitvoeringskosten sociale verzekeringen 1990 - 1996, 746; pak
        - Stukken betreffende het informeren en adviseren inzake het beleidsvoornemen tot vereenvoudiging van de premieheffing werknemersverzekering en aanpassing van de dagloonsystematiek, 1996-1999; 747; pak
        - Stukken betreffende het informeren van de minister en de staatssecretaris inzake de ontwikkelingen met betrekking tot het percentage waarmee de hoogte van de daglonen, grondslagen en toeslagen voor de uitkeringen wordt gewijzigd, 1996-1999; 748; pak
          066.3-0219-01 Minister van Sociale Zaken en Werkgelegenheid
        - Stukken betreffende het Rapport Evaluatie richtlijn sociale zekerheidsfraude hetgeen aangeeft welke fraudezaken door de uitvoeringsorganen sociale zekerheid bij het OM (Openbaar Ministerie) moeten worden aangegeven respectievelijk in welke zaken een proces-verbaal moet worden opgemaakt en ingezonden naar het Openbaar Ministerie (OM), 1996-1999; 749; omslag
          066.3-0823-01 Minister van Sociale Zaken en Werkgelegenheid
        - Stukken betreffende aangelegenheden met betrekking tot de Wet op de Arbeidsongeschiktheidsverzekering (WAO), 1996-2000; 750-755; 4 pakken en 2 omslagen
          - Het voorbereiden van de totstandkoming, vaststelling en goedkeuring van het rekenpercentage en het gemiddeld percentage WAO 1996-1999, 750; omslag
          - Het verzoeken om levering van informatie en het voeren van overleg inzake informatievoorziening Plan van aanpak WAO 1999-2000, 751; omslag
          - Het signaleren en analyseren van de problemen op het gebied van arbeidsongeschiktheid, deel 1 2000, 752; pak
          - Het signaleren en analyseren van de problemen op het gebied van arbeidsongeschiktheid, deel 2 2000, 753; pak
          - Het voorbereiden van de totstandkoming van het Besluit liquidatie (Fonds Arbeidsongeschiktheidsverzekering Overheidspersoneel (FAOP) 2000, 754; pak
          - Sectoranalyse en volume ontwikkeling van de Wet op de Arbeidsongeschiktheidsverzekering op basis van mesogegevens 2000, 755; pak
        - Stukken betreffende aangelegenheden met betrekking tot Werkloosheidswet (WW), 1996-2000; 756-758; 2 pakken en 1 omslag
          - Analyses van de beleidsontwikkeling op het gebied van premiedifferentiatie in de WW 1996-2000, 756; omslag
          - Behandeling van het verschil in ontwikkeling tussen werkloosheid en werkloosheidsuitkeringen en de evaluatie van het WW-pakket 1997-1998, 757; pak
          - Geregistreerde werkloosheid, jeugdwerkloosheid en stroomlijning werkloosheidscijfers 2000, 758; pak
        - Stukken betreffende de ontwikkeling, financiering en toekomst van de Algemene Ouderdomswet (AOW), met Kamervragen, 1996-2000; 759; pak
        - Stukken betreffende de informatievoorziening over de Wet op de Re-integratie, ter voorbereiding van het wetgevingstraject met betrekking tot het beleid ten aanzien van de re-integratie van arbeidsgehandicapten, vast te leggen in de Wet op de re-integratie (wREA) die per 1 januari 1998 in werking moet treden, 1997; 760; omslag
        - Stukken betreffende het voeren van overleg en het informeren van leden uit de Kamers van de Staten-Generaal over aangelegenheden inzake de overgang van Algemene Weduwen-en-Wezenwet (AWW) naar Algemene Nabestaandenwet (Anw), 1997; 761; omslag
        - Vergaderstukken van het Platform onderzoek College van toezicht sociale verzekeringen (CTSV), (Landelijk Instituut Sociale Verzekeringen (Lisv), Sociale Verzekeringsbank (SVB) en SZW, 1997; 762; omslag
          089.7-0532-01 Minister van Sociale Zaken en Werkgelegenheid
        - Stukken betreffende de achterliggende berekeningen van de Algemene Arbeidsongeschiktheidswet (AAW) / Wet op de arbeidsongeschiktheidsverzekering (WAO)-operatie met name de financieringsstromen die als gevolg van de integratie optreden en op basis waarvan de overhevelingstoeslag is berekend ten behoeve van de voorbereiding van de Pemba (Premiedifferentiatie en marktwerking bij arbeidsongeschiktheidsverzekeringen)-wetsvoorstellen, 1997-1998; 763; pak
        - Nota aan minister en staatssecretaris met betrekking tot de uitkomsten van het rapport van het College van Toezicht Sociale Verzekeringen (CTSV) over fraude sociale verzekeringen, 1997-1999; 764; pak
        - Stukken betreffende het informeren van de minister en de staatssecretaris over de kosten van de privatisering van de Ziektewet in verband met het te houden debat in de Tweede Kamer, 1997-1999; 765; pak
        - Stukken betreffende het voorbereiden van de totstandkoming van het Besluit houdende vaststelling van de vermogensoverdrachten voor het boekjaar 1998 van het Algemeen Arbeidsongeschiktheidsfonds naar het Arbeidsongeschiktheidsfonds en het Arbeidsongeschiktheidsfonds Zelfstandigen, met Kamervragen, 1997-1999; 766; pak
          066.3-1228-01 Minister van Sociale Zaken en Werkgelegenheid
        - Stukken ten behoeve van het uitvoeren van vooronderzoek inzake het onderzoek evaluatie van de Wet Boeten: maatregelen en terug- en invordering sociale zekerheid, 1998-1999; 767; omslag
        - Vergaderstukken ten behoeve van overleg inzake toekomstige Wet Structuur Uitvoering Werk en Inkomen (SUWI), 1998-1999; 768; pak
        - Stukken betreffende het adviseren van de minister en staatssecretaris inzake de vermogenspositie van de sociale fondsen naar aanleiding van vragen Kamerlid J.P. Balkenende (CDA) gesteld bij de Regeling van Werkzaamheden Tweede Kamer op 3 november 1998 over sociale fondsen, alsmede Kamervragen van Kamerlid A.J. Schimmel (D66) over onevenredige premiehoogtes en opmerkingen tijdens de bewindsliedenbesprekingen, 1998-2000; 769; pak
        - Vergaderstukken ten behoeve van het periodiek overleg tussen SZW, College van Toezicht Sociale Verzekeringen (Ctsv), Landelijk Instituut Sociale Verzekeringen (Lisv) en Centraal Bureau voor de Statistiek (CBS) inzake het Forum Informatievoorziening Sociale Verzekeringen (FISV), 1998-2000; 770; pak
        - Stukken betreffende behandeling en evaluatie van de ontwikkelingen in de langdurige arbeidongeschiktheid, ontwikkeling van de WAO (Wet op de Arbeidsongeschiktheidsverzekering)-instroom en de oorzaak van de toename hiervan en het beleid op de re-integratie van de Wajongers (Wet Arbeidsongeschiktheidsvoorziening Jonggehandicapten), met Kamervragen, 1999; 771; pak
        - Stukken betreffende de informele bijeenkomst over de onderzoeksopzet evaluatie Sluitende Aanpak van de Werkloosheid, 1999; 772; omslag
        - Stukken betreffende het informeren en adviseren van de minister en staatssecretaris, het evalueren van de beslispunten, technische, financiële en organisatorische aspecten voor zover het betreft de Stichting Cliënt Volg Communicatie Stelsel (CVCS), met als doelstelling het bieden van IT-ondersteuning voor de procesgerichte samenwerking tussen Arbeidsvoorziening, Uitvoeringsinstellingen voor Sociale Verzekeringen (Uvi's) en Gemeentelijke Sociale Diensten (GSD-en) bij de arbeidstoeleiding in het kader van SWI (Samenwerking Werk en Inkomen), 1999; 773-774; 2 pakken
          - 1999, deel 1, 773; pak
          - 1999, deel 2, 774; pak
        - Stukken betreffende de organisatie van de harmonisatie van de loonbegrippen en de aanpak van de inning van de werknemerspremies, 1999-2000; 775; omslag
          066.3-0501-01 Minister van Sociale Zaken en Werkgelegenheid
        - Stukken betreffende het evalueren van de Wet op de (Re)ïntegratie Arbeidsgehandicapten, 1999-2000; 776; pak
        - Vergaderstukken ten behoeve van het bestuurlijk overleg SZW met het College van toezicht sociale verzekeringen (Ctsv), 1999-2001; 777; pak
        - Vergaderstukken van het Directeurenoverleg SZW - College van toezicht sociale verzekeringen (Ctsv), 1999-2001; 778; omslag
        - Stukken betreffende het voeren van overleg met vakministers en vertegenwoordigers van uitvoeringsorganen over aangelegenheden die betrekking hebben op de stroomlijning van het uitkeringsloon en de relatie tussen het uitkeringsloon en het loon voor de heffing van premies werknemersverzekeringen, 2000; 779; pak
        - Stukken betreffende het informeren van de voorzitter Tweede Kamer met betrekking tot een kostenberekening gewenningsuitkering Algemene nabestaandenwet (Anw) naar aanleiding van het evaluatie-onderzoek Anw, 2001; 780; omslag
        - Stukken betreffende het tot stand komen van de nota sectoranalyse Wettelijke Arbeidsongeschiktheidsverzekering (WAO) 1999, 2001; 781; omslag
          047.11-0236-01 Minister van Sociale Zaken en Werkgelegenheid
        - Stukken betreffende nota's aan de staatssecretaris en het beantwoorden van Kamervragen met betrekking tot de behandeling van de Wet op de Arbeidsongeschiktheidsverzekeringen (WAO), 2001; 782; pak
      - Opdrachtverlening en rapportages, B.2.4.2
        - Opdrachtverlening, B.2.4.2.1
          - Afstand tussen loon en uitkering. Betreft onderzoek naar de acceptatiebereidheid van werk door werklozen. Opdracht uit te voeren door het Centraal Bureau voor de Statistiek te Heerlen, 1994-1995; 783; omslag
          - Privatiseringselementen in de ziektewet, onderzoek voor de ontwikkeling van een programma van onderzoek ten behoeve van de evaluatie van de werking van privatiseringselementen in de ziektewet. Opdracht uit te voeren door Arbeid en Sociale zekerheid toegepaste research en informatie (Arbeid en Sociale zekerheid toegepaste research en informatie (AStri)), 1994-1995; 784; pak
          - Mogelijkheden van loopbaanonderbreking. Opdracht uit te voeren door Stichting Organisatie voor Strategisch Arbeidsmarktonderzoek, 1995; 785; omslag
          - Toekomst van de verzorgingsstaat. Onderzoek uit te voeren door Onderzoek Centrum Financieel Economisch Beleid (OCFEB), 1995; 786; omslag
          - Uit het Internationaal Verdrag tegen Discriminatie van Vrouwen (IVDV) voortvloeiende verplichtingen om vrouwen te beschermen bij zwangerschap, bevalling en moederschap. Onderzoek uit te voeren door Katholieke Universiteit Nijmegen, 1995-1998; 787; omslag
            131.3-0067-01 Minister van Sociale Zaken en Werkgelegenheid
          - Kosten/baten van arbeidsomstandigheden. Opdracht uit te voeren door Onderzoeksschool Arbeid, Welzijn en Sociaal-economisch Bestuur (AWSB), 1996; 788; omslag
          - Background study on basic principles for a code of conduct within the member states of the European Union to prevent and combat traffic in women, achtergrondstudie Internationale Vrouwenhandel. Onderzoek uit te voeren door Stichting Tegen Vrouwenhandel (STV) te Utrecht, 1996-1997; 789; omslag
            131.3-0133-01 Minister van Sociale Zaken en Werkgelegenheid
          - Financiële consequenties invoering keuzerecht in pensioenen. Opdracht uit te voeren door KPMG Brans & Co, 1998; 790; omslag
          - Evaluatie Vrouwen Alliantie, onderzoek naar de wijze waarop de doelstelling van de organisaties Vrouwen Alliantie en Toplink op een effectieve manier kunnen worden neergezet. Onderzoek uit te voeren door Van de Bunt Amsterdam, 1998-1999; 791; omslag
          - Haalbaarheidsstudie emancipatiemonitor, fase 2 van de ontwikkeling van de monitor emancipatie. Onderzoek uit te voeren door Sociaal en Cultureel Planbureau (SCP), 1998-1999; 792; omslag
            131.3-0180-01 Minister van Sociale Zaken en Werkgelegenheid
          - Comparative study of retirement income polices. Opdracht uit te voeren door Organisation for Economic Co-operation and Development (OECD), 1999; 793; omslag
          - Emancipatie & Evaluatie, onderzoek naar het beleid en instrumenten voor de evaluatie van subsidies van de Directie Coördinatie Emancipatiebeleid (DCE). Onderzoek uit te voeren door Saltet & van de Putte te Deventer, 1999-2000; 794; omslag
          - Expertmeeting CVCS-infrastructuur: werkzaamheden voor de uitvoering van de werkzaamheden verbonden aan deelname aan het panel van de expertmeeting CVCS-infrastructuur. Opdrachten uit te voeren door Deloitte & Touche Bakkenist, prof. mr. dr. I.Th.M. Snellen en Expertise Centrum, 2000; 795; omslag
          - Actualisering van de lijst van geslachtsbepalende beroepsactiviteiten. Onderzoek uit te voeren door de Faculteit der Rechtsgeleerdheid van de Katholieke Universiteit Nijmegen, 2000-2001; 796; omslag
          - Individuele keuzevrijheid in de sociale verzekeringen. Opdracht uit te voeren door Sociaal en Cultureel Planbureau, 2000-2001; 797; omslag
          - Vooronderzoek premiefraude. Onderzoek uit te voeren door Beleids Onderzoek en Advies (BOA), 2001; 798; omslag
          - Vooronderzoek regelovertreding volksverzekeringen. Onderzoek uit te voeren door Beleids Onderzoek en Advies (BOA), 2001; 799; omslag
        - Onderzoeksrapportages, B.2.4.2.2
          - Evaluatie-onderzoek experimentele samenwerkingsverbanden rechtshandhaving sociale zekerheid. Onderzoek uitgevoerd door Regioplan Onderzoek Advies en Informatie (Amsterdam, mei 1994), 1992-1995; 800; pak
          - Werkhervatting na langdurig ziekteverzuim wegens rugklachten, onderzoek maakt deel uit van het Work Incapacity and Reintegration onder auspiciën van de International Social Security Association (ISSA) te Geneve. Onderzoek uitgevoerd door Arbeid en Sociale zekerheid toegepaste research en informatie (AStri) (Leiden, januari 1996), 1993-1999; 801-803; 3 pakken
            - 1993-1995, 801; pak
            - 1995-1997, 802; pak
            - 1998-1999, 803; pak
          - Re-integratiemogelijkheden voor arbeidsongeschikten: Re-integratie door werkaanpassingen. Onderzoek uitgevoerd door Nederlandse Organisatie voor Toegepast Natuurwetenschappelijk Onderzoek (TNO) Preventie en Gezondheid (Leiden, mei 1995), 1994-1995; 804; pak
          - Evaluatie experimenten activering uitkeringsgerechtigden. Onderzoeken uitgevoerd door Regioplan Onderzoek Advies en Informatie in Amsterdam, 1994-1999; 805-809; 5 pakken
            - 1994-1996, 805; pak
            - 1995-1997, 806; pak
            - 1995-1998, 807; pak
            - 1998-1999, 808; pak
            - 1999, 809; pak
          - Het ziekteverzuim in 1993 en 1994, resultaten van een telefonische enquête onder bedrijven. Onderzoek uitgevoerd door Arbeid en Sociale zekerheid toegepaste research en informatie (Arbeid en Sociale zekerheid toegepaste research en informatie (AStri)) (Leiden, juni 1995), 810; pak
          - Employment and social policies under international constrains. Betreft een onderzoek voor het aandragen van bouwstenen voor beoordeling van de effectiviteit van het gangbare nationale beleid op sociaal-economisch terrein in het licht van SZW-relevante internationale ontwikkelingen. Onderzoek uitgevoerd door (DIW) Deutsches Institut für Wirtschaftsforschung (Berlin, augustus 1996), 1995-1996; 811-812; 2 pakken
            Bevat tevens stukken ten behoeve van SSIT (Samenhangende SZW-visie op Internationaal Terrein) - vergaderingen
            - 1995-1996, 811; pak
            - 1996, 812; pak
          - Pilots startende ondernemers: Optimale dienstverlening aan ondernemend werkzoekenden. Onderzoek uitgevoerd door B&A Groep Beleidsonderzoek & -Advies BV ('s-Gravenhage, 12 juli 1996), 1995-1996; 813; pak
          - Volumemodel Algemene Arbeidsongeschiktheidswet / Wet op de Arbeidsongeschiktheidsverzekering (AAW/ WAO): ontwikkeling van een AAW/WAO volumemodel. Onderzoek uitgevoerd door Stichting voor Economisch Onderzoek der Universiteit van Amsterdam ('s-Gravenhage, 1997), 1995-1997; 814-817; 4 pakken
            - Opdrachtverlening 1995-1997, 814; pak
            - Tussenrapportage 1996, 815; pak
            - Volume ontwikkeling in de AAW/WAO 1995-1996, 816; pak
            - Overige 1995-1997, 817; pak
          - Wetgevingskwaliteit, administratieve lasten en uitvoerende autonomie: Doeltreffendheid van wetgeving en de inrichting en het functioneren van het tussenveld. Onderzoek uitgevoerd door Regioplan Onderzoek Advies en Informatie (Amsterdam, maart 1998), 1995-1998; 818-820; 3 pakken
            - Opdrachtverlening en overige 1995-1996, 818; pak
            - Vergaderstukken ten behoeve van de begeleidingscommissie 1996-1998, 819; pak
            - Rapporten 1997-1998, 820; pak
          - Aanvullende Pensioenen: Toekomstige uitkeringen en Emancipatie-Effect-Rapportage. Onderzoek uitgevoerd door Katholieke Universiteit Brabant in Tilburg. Rapport door Center Applied Research, Instituut Voor sociaal-wetenschappelijk beleidsonderzoek en Advies (IVA) en KUB (Katholieke Universiteit Brabant) (2000), 1995-2000; 821-824; 4 pakken
            - 1995-2000, 821; pak
            - 1997-1999, 822; pak
            - 1998-1999, 823; pak
            - 1999-2000, 824; pak
          - Evaluatieonderzoek voorlichtingscampagne Algemene Nabestaandenwet (Anw). Onderzoek uitgevoerd door Intomart BV (Hilversum, 9 december 1996), 825; omslag
          - Opinieonderzoek privatisering van de ziektewet. Onderzoek uitgevoerd door Intromart (Hilversum, maart 1996), 826; omslag
          - Uitvoering van de be- en verwerking van VWS-enquête Kinderopvang 1996 zoals omschreven in Regeling Kinderopvang alleenstaande ouders 1996/ een uitbreiding van Kinderopvang in gemeenten, de stand van zaken per 31 december 1995. Onderzoek uitgevoerd door SGBO Onderzoek en Advies ('s-Gravenhage, november 1996), 827; omslag
          - Verkennend voorlichtingsonderzoek sociale verzekeringen. Onderzoek uitgevoerd door Marktplan Adviesgroep (Amsterdam, juni 1996), 828; omslag
            066.3-0771-01 Minister van Sociale Zaken en Werkgelegenheid
          - De proef met de bezwaarschriftprocedure in arbeidsongeschiktheidsgeschillen, ervaringen van belanghebbenden. Onderzoek uitgevoerd door Faculteit der Bestuurskunde Rijks Universiteit Groningen (Groningen, augustus 1997), 1996-1997; 829; pak
          - Informatie ten behoeve van systeemgericht toezicht, onderzoek naar de ontwikkeling van een methodiek ten behoeve van het houden toezicht op het College van toezicht sociale verzekeringen (Ctsv). Onderzoek uitgevoerd door Instituut Voor sociaal-wetenschappelijk beleidsonderzoek en Advies (IVA) (Tilburg, juni 1997), 1996-1997; 830; pak
          - Internationale verkenning van informatie ten behoeve van Wet op de Re-integratie. Onderzoek uitgevoerd door Arbeid en Sociale zekerheid toegepaste research en informatie (AStri) (Leiden, januari 1997), 1996-1997; 831; pak
            Bevat tevens een diskette; apart opgeborgen onder nr. 5025
          - Kenmerken en gedragsreacties AWW (Algemene Weduwen en Wezenwet)-gerechtigden: De overgang van AWW naar Anw (Algemene Nabestaandenwet); het effect op de uitkering van AWW-gerechtigden. Onderzoek uitgevoerd door Stichting voor Economisch Onderzoek der Universiteit van Amsterdam (Amsterdam, april 1997), 1996-1997; 832; pak
            Bevat diskette, apart opgeborgen onder inventarisnummer 5019
          - Micromodellering: Een structureel dynamisch micromodel voor de sociale zekerheid. Onderzoek uitgevoerd door Instituut Voor sociaal-wetenschappelijk beleidsonderzoek en Advies (IVA) te Tilburg en de Stichting voor Economisch Onderzoek der Universiteit van Amsterdam (SEO) (Tilburg, februari 1997), 1996-1997; 833; pak
          - Volumemodel voor de Werkloosheidswet (WW). Onderzoek uitgevoerd door GAK Nederland BV (Amsterdam, november 1997), 1996-1997; 834; pak
          - Rapportage nulmeting testfase Cliënt Volg Communicatie Stelsel (CVCS) voor het ministerie van SZW. Onderzoek uitgevoerd door Berenschot (Utrecht, mei 1998), 1996-1998; 835-836; 2 pakken
            - 1996-1997, 835; pak
            - 1997-1998, 836; pak
          - Witte vlekken op pensioengebied. Onderzoek uitgevoerd door Research voor Beleid BV (Leiden, mei 1997), 1996-1998; 837-838; 2 pakken
            - 1996, 837; pak
            - 1996-1998, 838; pak
          - Bekendheid PEMBA, onderzoek naar Premiedifferentiatie En Marktwerking Bij Arbeidsongeschiktheidsverzekeringen (PEMBA). Onderzoek uitgevoerd door NIPO (Amsterdam, oktober 1997), 839; pak
          - De inkomensbescherming van flexwerkers bij ziekte en werkloosheid, onderzoek naar de aard en de omvang van het beschermd zijn van flexibele arbeid bij ziekte en arbeid. Onderzoek uitgevoerd door het het Nederlands Instituut voor Arbeidsomstandigheden NIA/TNO (Amsterdam, april 1998), 1997-1998; 840; pak
          - Evaluatie-onderzoek voorlichtingscampagne over de Wet op de (Re)integratie Arbeidsgehandicapten (WREA). Onderzoek uitgevoerd door R&M Research and Marketing BV (Maastricht, 26 mei 1998), 1997-1998; 841; pak
            Bevat tevens een diskette, apart opgeborgen onder inventarisnummer 5029
          - Extra uitvoeringskosten, knelpunten en resultaten van de Wet Boeten. Onderzoek uitgevoerd door Regioplan Onderzoek Advies en Informatie (Amsterdam, september 1998), 1997-1998; 842; pak
          - Randomized Response. Onderzoek naar dataverzameling en techniek van een screeningsinstrument ten behoeve van het opsporen van uitkeringsfraude. Onderzoek uitgevoerd door NIPO (A2996/99, november 1998), 1997-1998; 843-844; 2 pakken
            - 1997-1998, deel 1, 843; pak
            - 1997-1998, deel 2, 844; pak
          - Nieuwe financieringsvormen van de WW. Onderzoek uitgevoerd door Economisch Instituut Tilburg (EIT) en Hugo Sinzheimer Instituut van de Universiteit Amsterdam ( juni 1999), 1997-2000; 845-848; 4 pakken
            - Opdrachtverlening, afronding 1e fase en overige 1997-1998, 845; pak
            - Concept eindrapport 1998, 846; pak
            - Afronding 2e fase, opdrachtverlening 3e fase en overige 1998-1999, 847; pak
            - Concept-eindrapport 3e fase en afronding onderzoek 1999-2000, 848; pak
          - Project belastinghervormingen, marktwerking en groei in een vergrijzende samenleving. Onderzoek uitgevoerd door Research Centre for Economic Policy (OCfEB) (Rotterdam, 2002), 1997-2002; 849; omslag
          - Vrouwen vaker in de WAO?, onderzoek naar de in- en uitstroom van vrouwen in de Wet Arbeidsongeschiktheidsverzekering (WAO). Onderzoek uitgevoerd door Arbeid en Sociale zekerheid toegepaste research en informatie (AStri), 1998; 850-851; 2 pakken
            Bevat diskette, apart opgeborgen onder inventarisnummer 5027
            - Afronding onderzoek 1998, 850; pak
            - Vaststelling onderzoeksopdracht 1998, 851; pak
          - Witten vlekken in internationaal perspectief, onderzoek naar werkgevers zonder collectieve pensioen voorziening. Onderzoek uitgevoerd door Research voor Beleid BV (Leiden, september 1998), 852; pak